臺灣新北地方法院刑事判決
110年度簡上字第387號
上  訴  人  臺灣新北地方檢察署檢察官
被      告  NGUYEN VAN DIEN（中文名阮文言，越南籍）


                    在中華民國境內地址：新北市○○區○○○路000巷00號

上列上訴人因被告詐欺案件，不服本院110年度簡字第769號中華
民國110年3月10日第一審刑事簡易判決（聲請簡易判決處刑案號
：110年度偵字第1939號），暨移送併案審理（110年度偵字第63
87號），提起上訴，本院管轄第二審之合議庭判決如下：
    主      文
上訴駁回。
    事實及理由
一、按被告於第二審經合法傳喚，無正當之理由不到庭者，得不
    待其陳述，逕行判決，刑事訴訟法第371條定有明文。又對
    於簡易判決處刑不服而上訴者，得準用上開規定，此觀刑事
    訴訟法第455條之1第3項規定自明。查被告NGUYEN VAN DIEN
    經本院合法傳喚，無正當理由未於審判期日到庭，此有本院
    公示送達公告、送達證書、報到單及審判程序筆錄等在卷可
    證，是本院爰依前開規定，不待其陳述而為判決。
二、本案經本院審理結果，認第一審簡易判決認事用法及量刑均
    無不當，應予維持（詳下述），除所引用聲請簡易判決處刑
    書事實「趁黃中龍不注意之際，徒手竊取黃中龍所有之銀行
    提款卡得手後」部分更正為「趁黃中龍不注意之際，拿取黃
    中龍所有之銀行提款卡後」，及論罪科刑補充「檢察官移送
    併案審理部分（110年度偵字第6387號），與檢察官聲請簡
    易判決處刑意旨之犯罪事實完全相同，為事實上同一案件，
    而為原聲請簡易判決處刑意旨效力所及，本院自得併予審理
    。」外，其餘均引用第一審簡易判決書事實、證據及理由等
    記載（如附件）。
三、檢察官循告訴人黃中龍之請求，提起本件上訴，上訴意旨係
    以：被告迄今未能與告訴人達成和解，犯後態度不佳，原審
    僅判處拘役20日，顯屬過輕，為此請求撤銷原判決等語。
四、按法官於有罪判決如何量處罪刑，甚或是否宣告緩刑，均為
    實體法賦予審理法官裁量之刑罰權事項，法官行使此項裁量
    權，自得依據個案情節，參酌刑法第57條所定各款犯罪情狀
    之規定，於法定刑度內量處被告罪刑；除有逾越該罪法定刑
    或法定要件，或未能符合法規範體系及目的，或未遵守一般
    經驗及論理法則，或顯然逾越裁量，或濫用裁量等違法情事
    之外，並不得任意指摘其量刑違法（最高法院80年台非字第
    473號、75年台上字第7033號、72年台上字第6696號、72年
    台上字第3647號判例要旨參照）。次按在同一犯罪事實與情
    節，如別無其他加重或減輕之原因，下級審量定之刑，亦無
    過重或失輕之不當情形，則上級審法院對下級審法院之職權
    行使，原則上應予尊重（最高法院85年度台上字第2446號判
    決要旨參照）。
五、經查，原審認被告犯刑法第339條之2第1項之違法由自動付
    款設備取得他人之物罪，並以行為人之責任為基礎，審酌被
    告罔顧與告訴人間之友誼信任，而擅自持告訴人帳戶之提款
    卡提款，顯然欠缺尊重他人財產權利之觀念，所為實不足取
    ，惟念其犯後坦承犯行，態度良好，兼衡其所具之智識程度
    、無前科而素行良好、犯罪情節、手段等一切情狀，量處拘
    役20日，並諭知以新臺幣1,000元折算1日之易科罰金折算標
    準，核其認事用法均無違誤，並已就刑法第57條之各款量刑
    條件，妥為斟酌。此外，復核現有卷證資料，尚無所謂原判
    決有何逾越法定刑度，或濫用自由裁量權限之違法或不當之
    情事。至檢察官上訴意旨雖稱被告未與告訴人達成和解等語
    ，惟刑事罪責與民事損害賠償間本為二不同責任，刑事判決
    亦無確認被告民事損害賠償義務內容之功能，故被告與告訴
    人是否達成民事上和解，固然為斟酌被告犯罪後態度的因素
    之一，但當事人間未能達成和解，原因甚多，容因被告無理
    由拒不賠償，抑或囿於被告經濟，或告訴人條件過高等不一
    而足，尚難僅以被告未與告訴人和解，遽然量處被告重刑，
    亦無從執此認定原判決量刑有何不當。從而，上訴意旨猶以
    前開理由，指摘原判決量刑不當，即無理由，應予駁回。
據上論斷，應依刑事訴訟法第455條之1第1項、第3項、第368條
、第371條、第373條，判決如主文。
本案經檢察官黃孟珊偵查後聲請簡易判決處刑，檢察官宋有容移
送併辦，嗣檢察官黃孟珊循告訴人之請求提起上訴，由檢察官簡
志祥在本審到庭實行公訴。
中　　華　　民　　國　　111 　年　　2 　　月　　15　　日
                  刑事第十四庭  審判長法  官  王榆富

                                      法  官  梁家贏

                                      法  官  鄭琬薇
上列正本證明與原本無異。
不得上訴。
                                      書記官  黃心瑋　　
中　　華　　民　　國　　111 　年　　2 　　月　　16　　日
========================================================
◎本案附件：
臺灣新北地方法院刑事簡易判決　　　　　110年度簡字第769號
聲　請　人　臺灣新北地方檢察署檢察官
被　　　告　NGUYEN VAN DIEN（中文名阮文言，越南籍）
上列被告因詐欺案件，經檢察官聲請以簡易判決處刑（110年度
偵字第1939號），本院判決如下：
    主  文
NGUYEN VAN DIEN犯違法由自動付款設備取得他人之物罪，處拘
役貳拾日，如易科罰金，以新臺幣壹仟元折算壹日。
未扣案之犯罪所得新臺幣壹萬伍仟元沒收，於全部或一部不能沒
收或不宜執行沒收時，追徵其價額。
    事實及理由
一、本件犯罪事實、證據及應適用之法條，均引用如附件檢察官
    聲請簡易判決處刑書之記載。
二、爰以行為人之責任為基礎，審酌被告罔顧與告訴人間之友誼
    信任，而擅自持告訴人帳戶之提款卡提款，顯然欠缺尊重他
    人財產權利之觀念，所為實不足取，惟念其犯後坦承犯行，
    態度良好，兼衡其所具之智識程度、無前科而素行良好、犯
    罪情節、手段等一切情狀，量處如主文所示之刑，並諭知易
    科罰金之折算標準，以資懲儆。末查被告本件提領取得之款
    項合計新臺幣1萬5000元，屬被告之犯罪所得，未經合法發
    還告訴人，自應依刑法第38條之1第1項、第3項之規定宣告
    沒收，於全部或一部不能沒收或不宜執行沒收時，追徵其價
    額。
三、依刑事訴訟法第449條第1項前段、第3項、第454條第2項、
    第450條第1項，刑法第339條之2第1項、第41條第1項前段、
    第38條之1第1項、第3項，刑法施行法第1條之1，逕以簡易
    判決處刑如主文。
四、如不服本判決，得自收受送達之翌日起20日內向本院提出上
    訴狀，上訴於本院第二審合議庭（須附繕本）。
本件經檢察官黃孟珊聲請以簡易判決處刑。
中    華    民    國   110    年    3     月     10   日
                        刑事第二十六庭  法  官  徐蘭萍
上列正本證明與原本無異。
                                        書記官  石秉弘
中    華    民    國   110    年    3     月    12    日
附錄本案論罪科刑法條全文：
中華民國刑法第339條之2第1項：
意圖為自己或第三人不法之所有，以不正方法由自動付款設備取
得他人之物者，處3年以下有期徒刑、拘役或30萬元以下罰金。
 附件：
臺灣新北地方檢察署檢察官聲請簡易判決處刑書
                                     110年度偵字第1939號
    被      告  NGUYEN VAN DIEN（中文名阮文言，越南籍）
上列被告因詐欺案件，業經偵查終結，認為宜聲請以簡易判決處
刑，茲敘述犯罪事實及證據並所犯法條如下：
        犯罪事實
一、NGUYEN VAN DIEN（中文名阮文言，下稱阮文言）與黃中龍
    為朋友，於民國109年12月19日9時前不久，至新北市○○區○○
    街000巷00弄0號3樓找黃中龍，趁黃中龍不注意之際，徒手
    竊取黃中龍所有之銀行提款卡得手後，竟意圖為自己不法之
    所有，未經黃中龍同意，於同日9時1分、9時2分許，至新北
    市○○區○○街000○0號「統一便利超商」，在自動櫃員機置入
    上開提款卡後，鍵入之前因故得悉之提款卡密碼，以此不正
    方法接續2次由自動付款設備盜領黃中龍所有之上開銀行帳
    戶內款項各新臺幣（下同）5,000元、1萬元，共計1萬5,000
    元，之後又趁機將上開提款卡放回原處。嗣經黃中龍發現銀
    行戶頭遭人盜領款項，報警處理後，經警調閱附近超商監視
    器畫面，始循線查悉上情。
二、案經黃中龍訴由新北市政府警察局三重分局報告偵辦。
        證據並所犯法條
一、上揭犯罪事實，業據被告阮文言於警詢及偵查中均坦承不諱
    ，核與證人即告訴人黃中龍於警詢時指訴之情節相符，並有
    監視器錄影畫面翻拍照片及被告照片共7張在卷可佐，足認
    被告自白與事實相符，是被告犯嫌應堪認定。
二、核被告所為，係犯刑法第339條之2第1項之違法由自動付款
    設備取得他人之物之詐欺罪嫌。被告先後2次盜領黃中龍帳
    戶款項之行為，係本於一個行為決意於密切接近之時間實施
    ，所侵害之法益同一，各行為之獨立性極為薄弱，依一般社
    會健全觀念，在時間差距上，難以強行分開，應視為數個舉
    動之接續施行，為包括之一行為予以評價，為接續犯，請論
    以一罪。另如犯罪事實欄所示之被告犯罪所得尚未合法發還
    被害人，請依刑法第38條之1第1項、第3項之規定宣告沒收
    ，於全部或一部不能沒收時，追徵其價額。
三、報告意旨雖認被告於前揭時、地，竊取告訴人上開提款卡後
    至自動櫃員機提款，因認被告涉有刑法第320條第1項竊盜罪
    嫌。經查：被告雖未經告訴人同意擅自拿取告訴人銀行提款
    卡提款，然告訴人所有銀行提款卡並未有遺失之情形，業據
    告訴人於警詢時證述明確，且被告亦供述有將該提款卡放回
    原處，應認被告對於該提款卡本身並無為自己不法所有之意
    圖，是被告所為與竊盜罪之構成要件有間，報告意旨認被告
    此部分涉犯竊盜罪嫌，容有誤會，併此敘明。
四、依刑事訴訟法第451條第1項聲請逕以簡易判決處刑。
    此  致
臺灣新北地方法院
中    華    民    國   110    年    1     月    20    日
                          檢  察  官  黃孟珊